【裁判字號】    90,易,1521
【裁判日期】    900823
【裁判案由】    恐嚇
【裁判全文】
臺灣桃園地方法院刑事判決                          九十年度易字第一五二一號
    公  訴  人  臺灣桃園地方法院檢察署檢察官
    被      告  甲○○
右列被告因恐嚇案件，經檢察官提起公訴（九十年度偵字第八三０三號），本院判決
如左：
    主  文
甲○○以加害生命、身體、財產之事，恐嚇他人，致生危害於安全，處拘役伍拾日，
如易科罰金，以佰元折算壹日。
    事  實
一、甲○○因不滿其兄乙○○曾要求父母儘快將其送監執行，竟於民國九十年五月三
    日下午三時三十分許，撥電話至乙○○所經營設於桃園縣龍潭鄉○○路六０一號
    之翔洲電器行，要其兄嫂梁玉琴轉告乙○○要小心一點，使乙○○心生畏懼，以
    為將加害於自己之生命、身體、財產；同日下午二十三時三十分許，在上址翔洲
    電器行前，甲○○接續上開恐嚇犯意，持路旁撿拾之磚塊及石頭，砸毀乙○○所
    有之Ｚ八－五二七六號自用小貨車之右前車窗玻璃（毀損部分未據告訴），益使
    乙○○心生畏懼，致生危害於安全。
二、案經被害人乙○○訴由桃園縣警察局平鎮分局報請臺灣桃園地方法院檢察署檢察
    官偵查起訴。
    理  由
一、訊據被告甲○○固不否認曾撥打電話要其兄嫂梁玉琴轉告乙○○小心一點，及曾
    以磚磈、石頭砸毀乙○○所有之自用小貨車等情不諱，惟否認有恐嚇乙○○之意
    ，辯稱：伊當時因與乙○○吵架，始憤而撥電話及砸毀乙○○之自小貨車，伊並
    無恐嚇乙○○云云。經查：被告於前開時間撥打電話至翔洲電器行時，口氣很兇
    的要梁玉琴轉告乙○○小心一點，並隨即掛斷電話等情，已據梁玉琴於警訊時證
    述屬實，被告既曾因細故與乙○○爭執，事後復語氣不善的要梁玉琴轉告乙○○
    小心一點，並於話畢後旋即掛斷電話，乙○○由梁玉琴轉告上情後，心生畏懼，
    以為被告將加害於自己之生命、身體、財產，乃事理之常，又被告於同日下午二
    十三時三十分許，復持磚塊、石頭砸毀乙○○之自小貨車車窗玻璃，已據被告自
    承在卷，並經當時在場目擊之證人即其父江水照證述屬實，復有小貨車之照片五
    幀存卷可參，被告接續以砸毀車窗玻璃之行為，益使乙○○確信被告將加害於自
    己無疑，而心生畏懼，致生損害於安全，被告恐嚇犯行，洵堪認定，所辯無恐嚇
    之意云云，並不可採。
二、核被告所為，係犯刑法第三百零五條之恐嚇罪。被告恐嚇告訴人乙○○雖先後以
    言語及砸毀自小貨車車窗玻璃之方式為之，惟行為人就同一犯罪構成事實，以單
    一行為之數個舉動接續進行，以實現一個犯罪構成要件，侵害同一法益，成立一
    個罪名者，為接續犯，雖接續犯於犯罪行為完畢之前，其各個舉動與該罪之構成
    要件相符，但行為人主觀上係以其各個舉動僅為全部犯罪行為之一部，而客觀上
    ，亦認係實施一個犯罪，是以僅成立一個罪名。（最高法院七十一年台上字第二
    八三七號判例意旨參照），因之，被告應僅成立一恐嚇罪，公訴人認被告係基於
    概括犯，應成立連續犯，尚有誤會。爰審酌被告犯罪之動機、目的、手段，犯罪
    所生之危害，及犯罪後之態度等一切情狀，量處如主文所示之刑，並諭知易科罰
    金之折算標準。
據上論斷，應依刑事訴訟法第二百九十九條第一項前段，刑法第三百零五條、第四十
一條第一項前段，罰金罰鍰提高標準條例第一條前段、第二條，判決如主文。
本案經檢察官黃謀信到庭執行職務。
中      華      民      國      九十        年    八      月  二十三    日
                                臺灣桃園地方法院刑事第一庭
                                    法  官    黃  斯  偉
右正本證明與原本無異。
如不服本判決，應於判決送達後十日內向本院提出上訴狀( 應附繕本 )，上訴於
臺灣高等法院。
                                    書記官    薛  淑  玲
中      華      民      國      九十        年    八      月  二十七    日
附論罪科刑依據之法條：
刑法第三百零五條
以加害生命、身體、自由、名譽、財產之事恐嚇他人，致生危害於安全者，處二年以
下有期徒刑、拘役或三百元以下罰金。


司法院資訊處製作；財團法人民間司法改革基金會備份。
